臺灣基隆地方法院小額民事判決
111年度基小字第1781號
原      告  傅靜慧  
被      告  陳千賀  


上列當事人間請求損害賠償事件，原告就本院111年度易字第149
號妨害名譽案件提起刑事附帶民事訴訟，經本院刑事庭以111年
度附民字第307號裁定移送而來，本院於民國111年7月28日辯論
終結，判決如下：
    主      文
被告應給付原告新臺幣貳萬元。
原告其餘之訴駁回。
訴訟費用由被告負擔五分之一，餘由原告負擔。
原告其餘之訴駁回。
本判決原告勝訴部分得假執行；但被告如以新臺幣貳萬元預供擔
保，得免為假執行。
    事實及理由
一、原告主張：被告於民國110年8月16日某時，意圖散布於眾，
    基於加重誹謗之犯意，使用以其本名為暱稱之臉書帳號，於
    不特定人得以共見共聞之Facebook臉書網站（下稱臉書），
    轉發第三人質疑原告所經營之寵物美容店未盡責照護以致寵
    物死亡之貼文，並於該貼文下方留言「他都到處欠錢」等語
    ，隱射原告信用不佳，足以貶損原告之名譽，為此訴請被告
    賠償原告所受損害等語。並聲明：被告應給付原告新臺幣（
    下同）10萬元。
二、被告抗辯：對本院111年度易字第149號刑事判決認定之事實
    不爭執，但原告請求金額過高等語。並答辯聲明：原告之訴
    駁回。
三、因故意或過失不法侵害他人之權利者，負損害賠償責任；不
    法侵害他人之身體、健康、名譽、自由、信用、隱私、貞操
    ，或不法侵害其他人格法益而情節重大者，被害人雖非財產
    上之損害，亦得請求賠償相當之金額，民法第184條第1項前
    段、第195條第1項分別定有明文。經查：
　㈠原告主張被告於110年8月16日在臉書轉發第三人質疑原告所
    經營之寵物美容店未盡責照護以致寵物死亡之貼文，並於該
    貼文下方留言「他都到處欠錢」等語，為被告所不爭執，經
    本院刑事庭以111年度易字第149號刑事判決被告散佈文字，
    指摘足以毀損他人名譽之事，處拘役30日，如易科罰金以1,
    000元折算1日確定，已由本院調閱上開刑事案卷確認屬實，
    堪信為真實可採。
  ㈡被告於不特定人得以共見共聞之臉書留言「他都到處欠錢」之內容，足使見聞者產生原告信用不佳之印象，確實有貶低原告之社會評價，係不法侵害原告之名譽權，原告主張其因而精神上受有痛苦，請求被告賠償其所受非財產上損害，係有依據。　
  ㈢又名譽被侵害者，關於非財產上之損害，加害人雖亦負賠償
    責任，但以相當之金額為限，民法第195條第1項定有明文，
    所謂相當，自應以實際加害情形與其名譽影響是否重大，及
    被害者之身分地位與加害人經濟狀況等關係定之（最高法院
    47年台上字第1221號判例意旨參照）。且慰藉金之賠償須以
    人格權遭遇侵害，使精神上受有痛苦為必要，其核給之標準
    固與財產上損害之計算不同，然非不可斟酌雙方身分資力與
    加害程度，及其他各種情形核定相當之數額（最高法院51年
    台上字第223號判例意旨參照）。查原告為高中畢業，現經
    營寵物美容店，每月收入約3萬，有1部汽車；被告為高職畢
    業，現無工作，名下無財產，已由兩造陳明在卷，並有本院
    職權調閱兩造稅務電子閘門財產所得調件明細表在卷可憑。
    本院審酌上開兩造之身分、地位、經濟能力、被告之侵害情
    節、原告所受之精神損害程度等一切情狀，認為得請求之精
    神慰撫金以2萬元為適當。
四、綜上所述，原告依侵權行為規定，請求被告給付2萬元，為
    有理由，應予准許，超過這個部分的之請求，為無理由，應
    予駁回。
五、本件係適用小額程序為被告敗訴之判決，依民事訴訟法第43
    6條之20規定，應依職權宣告假執行，併酌情宣告被告預供
    相當之擔保金額後，得免為假執行。
六、結論：本件原告之訴為一部有理由，一部無理由，依民事訴
    訟法第436條之19第1項、第436條之20、第436條之23、第43
    6條第2項、第79條、第392條第2項，判決如主文。
中　　華　　民　　國　　111 　年　　8 　　月　　11　　日
　　　　          基隆簡易庭法　官　陳湘琳
對於本件判決如有不服，應於收受送達後20日內向本院提出上訴
書狀，上訴於本院合議庭，並按他造當事人之人數附具繕本。
當事人之上訴，非以判決違背法令為理由不得為之，上訴狀應記
載上訴理由，表明下列各款事項：
㈠原判決所違背之法令及其具體內容。
㈡依訴訟資料可認為原判決有違背法令之具體事實。
如委任律師提起上訴者，應一併繳納上訴審裁判費。
中　　華　　民　　國　　111 　年　　8 　　月　　11　　日
                            書記官　陳柏宏